【裁判字號】    98,訴,983
【裁判日期】    980901
【裁判案由】    毒品危害防制條例
【裁判全文】
臺灣臺北地方法院刑事判決               98年度訴字第983號
公  訴  人  臺灣臺北地方法院檢察署檢察官
被      告  甲○○
上列被告因毒品危害防制條例案件，經檢察官提起公訴（98年度
撤緩偵字第115號），被告於準備程序中對被訴之事實為有罪陳
述，本院告知被告簡式審判程序之旨，並聽取當事人之意見後，
裁定改由受命法官獨任依簡式審判程序，判決如下：
    主  文
甲○○施用第一級毒品，累犯，處有期徒刑陸月，扣案如附表編
號一所示之物沒收銷燬之；又施用第一級毒品，累犯，處有期徒
刑拾月，扣案如附表編號二所示之物均沒收銷燬之；應執行有期
徒刑壹年貳月，扣案如附表所示之物均沒收銷燬之。
    事實及理由
一、本件被告甲○○所犯非死刑、無期徒刑或最輕本刑有期徒刑
    3 年以上之罪，亦非高等法院管轄第一審案件，且被告於本
    院準備程序時，就被訴事實為有罪之陳述，經告知被告簡式
    審判程序之旨，並聽取檢察官、被告之意見後，本院裁定進
    行簡式審判程序，是本件之證據調查，依刑事訴訟法第273
    條之2規定，不受同法第159條第1項、第161條之2、第161條
    之3、第163條之1及第164條至第170條規定之限制，合先敘
    明。
二、本件犯罪事實及證據，均引用檢察官起訴書之記載（如附件
    ）。事實部分並補充記載：被告於民國97年2月13日為員警
    盤查時，在員警知悉其施用第一級毒品海洛因犯行前，即自
    其身上取出供己施用之海洛因1包（經送驗後含袋重合計0.2
    420公克，淨重0.0420公克，取0.0018公克鑑析用罄，驗餘
    淨重0. 0402公克）而向員警自首並接受裁判；被告於98年3
    月18日經警持本院搜索票扣得施用過海洛因剩餘的殘渣袋1
    包及注射針筒1支（其上均含有海洛因，量微而無法析離）
    。證據部分則補充：被告於本院審理時之自白，警製刑事案
    件移送書、呈報單、毒品初步鑑驗報告單、扣案物品照片、
    搜索扣押筆錄及扣押物品目錄表、尿液檢體委驗單。
三、按海洛因為毒品危害防制條例第2條第2項第1款明定之第一
    級毒品。是核被告所為，均係犯毒品危害防制條例第10條第
    1 項之施用第一級毒品罪。被告持有第一級毒品海洛因後，
    進而施用，其持有之低度行為應被其施用之高度行為所吸收
    ，均不另論罪。查被告有如附件起訴書犯罪事實欄所載犯罪
    科刑及執行完畢之紀錄，有臺灣高等法院被告前案紀錄表在
    卷可稽，是被告於有期徒刑執行完畢後5年內，故意再犯本
    件有期徒刑以上之罪，均為累犯，均應依刑法第47條第1項
    之規定，加重本刑至二分之一。就97年2月13日為警查獲毒
    品之過程，依卷附警製刑事案件移送書及呈報單所載，係員
    警見被告行跡可疑才進行盤查，被告即主動自其身上取出供
    己施用之海洛因1包，可見員警仍僅係出於推測而不確知本
    件犯罪，是被告既係主動供出犯行並接受裁判，此部分合於
    自首之要件，爰依刑法第62條前段之規定，減輕其刑，就此
    部分而言，被告有刑之加重及減輕事由，依刑法第71條第1
    項之規定，先加後減之。被告所犯2次施用第一級毒品行為
    ，時間有相當的間隔，可見是分別起意而為，其犯意各別，
    應予分論併罰。爰審酌被告曾因施用毒品犯行執行觀察、勒
    戒及強制戒治程序，仍不知警惕，復再施用本件毒品，顯無
    改過之意，惟念其施用毒品乃戕害自己身心健康，尚未危及
    他人，犯後於本院審理期日已坦承全部犯行之態度等一切情
    狀，分別量處如主文所示之宣告刑，並依法定其應執行之刑
    。扣案之海洛因1包係第一級毒品，又本件雖經送驗，惟該
    鑑驗方法並未將該毒品與外包裝完全析離，至於注射針筒1
    支既已施用過毒品海洛因，堪認其上會有附著微量毒品而無
    法析離，而殘渣袋1個，既經員警以檢驗包檢驗含有海洛因
    ，且其內的海洛因重量，並無法磅秤，堪認亦無法析離，自
    均應依毒品危害防制條例第18條第1項前段之規定，宣告沒
    收銷燬之。
四、據上論斷，應依刑事訴訟法第273條之1第1項、第299條第1
    項前段、第310條之2、第454條，毒品危害防制條例第10條
    第1項、第18條第1項，刑法第11條、第47條第1項、第51條
    第5款、第9款、第62條前段，判決如主文。
五、如不服本判決應於收受送達後10日內向本院提出上訴書狀，
    並應敘述具體理由；其未敘述上訴理由者，應於上訴期間屆
    滿後20 日內向本院補提理由書（均須按他造當事人之人數
    附繕）「切勿逕送上級法院」。
本件經檢察官徐則賢到庭執行職務。
中    華    民    國    98    年    9     月    1     日
                  刑事第十三庭  法  官  許泰誠
以上正本證明與原本無異。
                                書記官  高菁菁
中    華    民    國    98    年    9     月    1     日
附表
一海洛因1包（含袋重為0.2420公克，淨重0.0420公克，取樣0.0
  018公克鑑析用罄，驗餘淨重為0.0402公克，保管字號為97年
  度青保管字第124號）。
二海洛因殘渣袋1包、注射針筒1支（其上均含有第一級毒品海洛
  因，量微而無法析離，保管字號為97年度藍保管字第563號）
  。
附錄本案論罪科刑法條全文：
毒品危害防制條例第10條
施用第一級毒品者，處 6 月以上 5 年以下有期徒刑。
施用第二級毒品者，處 3 年以下有期徒刑。


司法院資訊處製作；財團法人民間司法改革基金會備份。
